【裁判字號】    97,訴,647
【裁判日期】    970630
【裁判案由】    毒品危害防制條例
【裁判全文】
臺灣士林地方法院刑事判決               97年度訴字第647號
公  訴  人  臺灣士林地方法院檢察署檢察官
被      告  甲○○
上列被告因違反毒品危害防制條例案件，經檢察官提起公訴（97
年度毒偵字第1157號），被告為有罪之陳述，本院合議庭裁定改
行簡式審判程序，並判決如下：
    主  文
甲○○施用第一級毒品，累犯，處有期徒刑玖月；又施用第二級
毒品，累犯，處有期徒刑肆月。應執行有期徒刑拾壹月。
    事  實
一、甲○○前因施用毒品案件，經裁定送觀察、勒戒後，認有繼
    續施用毒品之傾向，再依裁定送執行強制戒治，至民國95年
    9 月11日因已無強制戒治之必要而釋放出所，並經臺灣士林
    地方法院檢察署署檢察官以95年度戒毒偵字第57號為不起訴
    處分確定；又因竊盜案件，經本院以94年度易字第123 號判
    決處有期徒刑九月確定，並於96年5 月31日縮短刑期執行完
    畢。詎甲○○仍不知悛悔，於上開強制戒治執行完畢釋放後
    五年內，復基於施用第一級毒品及第二級毒品之犯意，於97
    年3 月25日晚上9 、10時許，在臺北市○○○路錢櫃KTV 包
    廂內，以海洛因摻入香菸之方式施用第一級毒品海洛因；以
    將甲基安非他命置於玻璃吸食器上加熱產生煙霧之方式施用
    第二級毒品甲基安非他命。嗣因其為毒品列管人口，為警持
    臺灣士林地方法院檢察署署檢察官核發之強制到場許可書，
    強制其於97年3 月27日下午4 時許，至臺北縣政府警察局淡
    水分局採尿，尿液經送驗呈甲基安非他命、鴉片類陽性反應
    ，始悉上情。
二、案經臺北縣政府警察局淡水分局報請臺灣士林地方法院檢察
    署檢察官偵查起訴。
    理  由
一、前揭犯罪事實，業據被告甲○○於偵查中、本院準備程序及
    審理時供認不諱（見偵卷第24至25頁、本院97年6 月20日準
    備程序筆錄及審判筆錄），又被告經警持檢察官核發之強制
    到場許可書，強制採尿送驗結果，呈鴉片類及甲基安非他命
    類陽性反應，有臺灣檢驗科技股份有限公司97年4 月11 日
    編號CH/2008/30819 號濫用藥物檢驗報告一紙在卷可資佐證
    （見偵卷第9 頁），足徵被告自白與事實相符。本件事證明
    確，被告犯行堪以認定。
二、按犯毒品危害防制條例第十條之施用毒品罪者，檢察官應聲
    請法院裁定令被告入勒戒處所觀察、勒戒。觀察、勒戒後，
    檢察官依據勒戒處所之陳報，認受觀察、勒戒人無繼續施用
    毒品傾向者，應即釋放，並為不起訴處分；認受觀察、勒戒
    人有繼續施用毒品傾向者，檢察官應聲請法院裁定令入戒治
    處所施以強制戒治。經觀察、勒戒或強制戒治執行完畢釋放
    後，五年內再犯毒品危害防制條例第十條之罪者，檢察官或
    少年法院應依法追訴或裁定交付審理，毒品危害防制條例第
    20條第1 項、第2 項、第23條第2 項分別定有明文。查被告
    前因施用毒品案件，經裁定送觀察、勒戒後，認有繼續施用
    毒品之傾向，再依裁定送執行強制戒治，至95年9 月11日因
    已無強制戒治之必要而釋放出所，並經臺灣士林地方法院檢
    察署署檢察官以95年度戒毒偵字第57號為不起訴處分確定，
    有臺灣士林地方法院檢察署檢察官95年度戒毒偵字第57號不
    起訴處分書、刑案資料查詢紀錄表及法務部全國檢察官線上
    查詢刑案人犯在監所最新資料報表各一份在卷可稽，被告於
    觀察、勒戒及強制戒治執行完畢釋放後，五年內再犯毒品危
    害防制條例第10條之罪，經檢察官提起公訴，本院應予審理
    。按海洛因係毒品危害防制條例第2 條第2 項第1 款所稱之
    第一級毒品，甲基安非他命為同條項第2 款所稱之第二級毒
    品。核被告分別施用海洛因、甲基安非他命之行為，係犯毒
    品危害防制條例第10條第1 項之施用第一級毒品罪及同條第
    2 項之施用第二級毒品罪，被告持有海洛因、甲基安非他命
    進而施用，其持有海洛因、甲基安非他命之低度行為應各為
    施用海洛因、甲基安非他命之高度行為所吸收，均不另論罪
    。被告所犯施用第一級毒品罪及施用第二級毒品罪，犯意各
    別，行為互殊，罪名不同，應予分論併罰。又被告有事實欄
    所述犯罪科刑執行情形，有臺灣高等法院被告前案紀錄表附
    卷可參，其於有期徒刑執行完畢五年內，再故意犯本件有期
    徒刑以上之罪，應依刑法第47條第1 項之規定論以累犯，並
    加重其刑。爰審酌被告有多次施用毒品之前科，素行不佳，
    惟考量其均僅施用一次及犯罪戕害自己身心健康，與犯罪後
    供認犯行之態度等一切情狀，分別量處如主文所示之刑，並
    定其應執行之刑。
據上論斷，應依刑事訴訟法第299 條第1 項前段、第273 條之1
第1 項，毒品危害防制條例第10條第1 項、第2 項，刑法第11條
前段、第47條第1 項、第51條第5 款，判決如主文。
本案經檢察官高俊申到庭執行職務。
中    華    民    國    97    年    6     月    30    日
                  刑事第六庭法  官  周明鴻
以上正本證明與原本無異。
如不服本判決應於判決送達後10日內向本院提出上訴狀，其未敘
述上訴之理由者並得於提起上訴後20日內向本院補提理由書 (均
須按他造當事人之人數附繕本)。
                            書記官  丁梅芬
中    華    民    國    97    年    6     月    30    日
附錄論罪科刑法條：毒品危害防制條例第10條第1 項、第2 項
施用第一級毒品者，處 6 月以上 5 年以下有期徒刑。
施用第二級毒品者，處 3 年以下有期徒刑。


司法院資訊處製作；財團法人民間司法改革基金會備份。
